【裁判字號】    95,聲繼,34
【裁判日期】    950726
【裁判案由】    遺產繼承
【裁判全文】
臺灣臺東地方法院民事裁定              95年度聲繼字第34號
聲  請  人  丙○○
代  理  人  甲○
上列聲請人聲明遺產繼承事件，本院裁定如下：
    主  文
本件遺產繼承之聲請應予駁回。
程序費用新臺幣壹仟元由聲請人負擔。
    理  由
一、本件聲明意旨略以：被繼承人乙○○於民國92年11月30日死
    亡，其於38年間來臺後未再婚，在大陸地區之父母覃安嫩、
    覃咪宇均已故世，聲明人丙○○為被繼承人乙○○在大陸地
    區之弟，為乙○○之繼承人，依民法第1138條第1款規定，
    聲明人對被繼承人遺產有繼承權，爰檢具被繼承人除戶戶籍
    謄本、繼承系統表、及經財團法人海峽交流基金會驗證之大
    陸地區廣西壯族自治區武宣縣公證處作成之親屬關係公證書
    、委託書等文件，向本院聲明繼承之意思表示等情。
二、按依臺灣地區與大陸地區人民關係條例第7條規定，在大陸
    地區製作之文書，經行政院設立或指定之機構或委託之民間
    團體驗證者，推定為真正。而該條所稱之真正，係指形式上
    之真正而言，至該文書之內容是否足以證明某一待證事實存
    在，仍需法院綜合一切事實證據予以判斷，並非該文書一經
    提出，法院即不須就其他法院應依職權調查之事項予以調查
    。本件聲明人主張其為被繼承人乙○○在大陸地區之胞弟，
    固據提出大陸地區廣西壯族自治區武宣縣公證處出具之親屬
    關係公證書為證，並經財團法人海峽交流基金會認證，而得
    認為其形式為真正，然該證明書之內容是否符合事實，該基
    金會並無從得知，尚不能僅憑上開經認證之公證書遽認聲明
    人之主張為真實。
三、經查：被繼承人乙○○於4年9月28日出生，92年11月30日死
    亡，生前設籍於臺東縣卑南鄉富山村11鄰富山144號，有戶
    籍謄本一份附卷可稽。而就乙○○在大陸地區有無親屬，經
    本院查詢結果，依行政院國軍退除役官兵輔導委員會臺東縣
    榮民服務處回函檢附其生前製作之單身榮民親屬關係表，上
    載大陸已無兄弟等親屬，有該榮民服務處95年6月5日第0950
    001918號函附卷可憑。則依前開乙○○於90年3月19日親身
    製作之資料明載，其在大陸已無兄弟極明，此與聲明人提出
    經財團法人海峽交流基金會認證之親屬關係公證書記載乙○
    ○在大陸尚有一25年出生之弟弟丙○○等情顯有未合。是聲
    明人丙○○是否為乙○○在大陸地區之弟弟，顯有疑義，此
    外，聲明人又未能提出其他證據證明其與被繼承人之關係，
    本院尚難以聲明人所提之書證即認其主張為真正。從而，聲
    明人本於臺灣地區與大陸地區人民關係條例第66條之規定，
    向本院為遺產繼承之表示，尚非有據，應予駁回。
四、依非訟事件法第21條第1項前段、第24條第1項，裁定如主文
    。
中    華    民    國    95    年    7    月    26    日
                  民事庭  法  官  曾宗欽
以上正本係照原本作成。
如對本裁定抗告須於裁定送達後10日內向本院提出抗告狀，並應
繳納抗告費新臺幣1,000元。
中    華    民    國    95    年    7    月    26    日
                          書記官  蕭家玲


司法院資訊處製作；財團法人民間司法改革基金會備份。
